臺灣高雄地方法院刑事判決　　　　　　　 96年度易字第421號
公　訴　人　臺灣高雄地方法院檢察署檢察官
被　　　告　甲○○
　　　　　　丙○○
　　　　　　　　　　之4
　　　　　　戊○○
上列被告因傷害案件，經檢察官提起公訴（95年度調偵字第1192
號），嗣因被告就被訴事實為有罪之陳述，經本院合議庭裁定由
受命法官獨任依簡式審判程序審理，判決如下：
    主  文
丙○○共同犯傷害罪，累犯，處拘役伍拾玖日，如易科罰金，以
新臺幣壹仟元折算壹日。扣案之木棍、木棒各壹支，均沒收之。
甲○○、戊○○共同犯傷害罪，各處拘役伍拾伍日，如易科罰金
，均以新臺幣壹仟元折算壹日。扣案之木棍、木棒各壹支，均沒
收之。
    事  實
一、丙○○前因違反麻醉藥品管理條例案件，經本院以83年訴字
    第2714號判處有期徒刑5 年3 月，並先後經臺灣高等法院以
    83年度上訴字第2714號及最高法院以84年度台上字第1491號
    駁回上訴確定，於民國87年8 月11日因縮短刑期假釋出監並
    付保護管束，於90年9 月13日保護管束期滿假釋未經撤銷而
    執行完畢。因友人戊○○與乙○○於95年7 月27日晚上11時
    許，在高雄市○○區○○街2 巷處，因停車問題發生口角而
    互有嫌隙，嗣於95年7 月28日晚間11時55分許，戊○○、甲○○及丙○○甫一同飲酒後，竟共同基於傷害人之身體之犯
    意聯絡，至乙○○位於高雄市○○區○○路591 號住處，戊○○在屋外觀看，甲○○及丙○○則各持丙○○所有之木棒
    、木棍毆打乙○○，造成乙○○受有臉部撕裂傷2 公分、2
    公分、右手肘撕裂傷0.5 公分、背部挫傷5 ×6 公分及臉部
    瘀傷4 ×4 公分之傷害，乙○○亦基於傷害之犯意，奪下木
    棒並毆打甲○○及丙○○成傷（經撤回告訴而公訴不受理）
    ，並扣得丙○○所有供傷害所用而遺留現場之木棒、木棍各
    1 支。
二、案經甲○○、丙○○、乙○○訴由高雄市政府警察局左營分
    局報告臺灣高雄地方法院檢察署檢察官偵查起訴。
    理  由
一、本件被告所犯係死刑、無期徒刑、最輕本刑為3 年以上有期
    徒刑以外之罪，其於準備程序中就被訴事實為有罪之陳述，
    經法官告知簡式審判程序之旨，並聽取公訴人及被告之意見
    後，本院合議庭認宜進行簡式審判程序，依刑事訴訟法第
    273 條之1 合議裁定由受命法官獨任進行簡式審判程序，合
    先敘明。
二、上揭事實，業據被告甲○○、丙○○、戊○○於本院審理時
    自白不諱，核與被害人乙○○之警詢、偵訊之證述相符，且
    有現場照片3 紙、監視錄影光碟及翻拍照片12紙、診斷證明
    書、搜索扣押筆錄、扣押物品目錄表、扣案之木棍、木棒各
    1 支在卷可稽，足認被告3 人之自白與事實相符，應可採信
    。從而，本件事證明確，被告犯行足堪認定，應依法論科。
三、核被告甲○○、丙○○、戊○○3 人所為，係犯刑法第277
    條第1 項傷害罪。被告甲○○、丙○○、戊○○3 人間，有
    犯意聯絡及行為分擔，應論以共同正犯。被告丙○○前因違
    反麻醉藥品管理條例案件，經本院以83年訴字第2714號判處
    有期徒刑5 年3 月，並先後經臺灣高等法院以83年度上訴字
    第2714號及最高法院以84年度台上字第1491號駁回上訴確定
    ，於87年8 月11日因縮短刑期假釋出監並付保護管束，於90
    年9 月13日保護管束期滿假釋未經撤銷而執行完畢，有臺灣
    高等法院被告前案紀錄表在卷可稽，其於前開有期徒刑執行
    完畢後5 年內，故意再犯本件有期徒刑以上之罪，為累犯，
    應依刑法第47條第1 項之規定，加重其刑。爰審酌被告戊○○僅因停車問題與他人發生口角，不思控制自己情緒，反因
    與被告甲○○、丙○○酒後，即起傷人之犯意，致持棍棒為
    本件犯行，顯不足取，因而致被害人乙○○受有上開傷害，
    傷勢非輕，惟被告甲○○、丙○○亦因與乙○○互毆而受有
    多處撕裂傷等傷害，有診斷證明書在卷可憑，被告甲○○、
    丙○○、戊○○3 人於本院審理時均坦承犯行及向被害人乙○○道歉，且被告甲○○、丙○○庭撤回對被害人乙○○傷
    害之告訴並均捐助新臺幣1 萬元予財團法人創世社會福利基
    金會、燒燙傷基金會等公益團體，有捐助收據等在卷可稽，
    渠等亦自書悔過書、自白書附卷可參，尚有悔悟之心，及家
    境均屬勉持等一切情狀，分別從輕量處如主文所示之刑，均
    併諭知易科罰金之折算標準。扣案之木棍、木棒各1 支，為
    被告丙○○所有供犯本件傷害犯行所用，業據其陳述在卷，
    爰依刑法第38條第1 項第2 款宣告沒收。
據上論斷，應依刑事訴訟法第273 條之1 第1 項、第299 條第1
項前段，刑法第28條、第277 條第1 項、第47條第1 項前段、第
41 條 第1 項前段、第38條第1 項第2 款，刑法施行法第1 條之
1 ，判決如主文。
本案經檢察官丁○○到庭執行職務。
中　　華　　民　　國　　96　　年　　4 　　月　　10　　日
                  刑事第十五庭  法　官  梁淑美
以上正本證明與原本無異。
如不服本判決，應於收受送達後10日內向本院提出上訴書狀。
中　　華　　民　　國　　96　　年　　4 　　月　　10　　日
 　　　　　　　　　　　　       書記官  林麗文
附錄本判決論罪之法條：
中華民國刑法第277條
（普通傷害罪）
傷害人之身體或健康者，處3 年以下有期徒刑、拘役或1 千元以
下罰金。
犯前項之罪因而致人於死者，處無期徒刑或7 年以上有期徒刑；
致重傷者，處3 年以上10年以下有期徒刑。
